```{r, child = "conditional-complex-swipe-ex.Rmd"}
```

----------------------------------------------------

### Lösung:

1. Alle überflüssigen `else`-Blöcke enfernen: Das sind in dem Fall hier alle, da 
jede einzelne `if`-Bedingung hier in einen Ausdruck mündet, der die Funktionsauswertung beendet
-- entweder mit `stop` oder mit `return`.
```{r, swipe-improved-1}
# Decide whether to swipe right (express interest) or left (express disinterest)
#   on somebody's profile.
# inputs:
#   swiper: list object representing somebody swiping left or right in a dating app
#   profile: list object representing the profile of the person who is being swiped left or right
# output: TRUE/FALSE
swipe_right <- function(swiper, profile) {
  if (profile[["has_picture"]]) {
    if (profile[["picture_attractive"]]) {
      if (swiper[["sober"]]) {
        if (!all(is.na(profile[["likes"]]))) {
          if (profile[["rather_weird"]]) {
            return(FALSE)
          } 
          if (any(swiper[["likes"]] %in% profile[["likes"]])) {
            return(TRUE)
          } 
          return(FALSE)
        } 
        stop("can't decide without a profile.")
      } 
      return(TRUE)
    } 
    return(FALSE)
  }
  stop("can't decide without a picture.")
}
```

Also: 20 statt 26 Zeilen und deutlich weniger Einrückungen. Besser als nichts...

2. *early exits* identifizieren und nach oben schieben: 
```{r}
# Decide whether to swipe right (express interest) or left (express disinterest)
#   on somebody's profile.
# inputs:
#   swiper: list object representing somebody swiping left or right in a dating app
#   profile: list object representing the profile of the person who is being swiped left or right
# output: TRUE/FALSE
swipe <- function(swiper, picture, profile) {
  if (!profile[["has_picture"]]) {
    stop("can't decide without a picture.")
  }
  if (!profile[["picture_attractive"]]) {
    return(FALSE)
  }
  if (!swiper[["sober"]]) {
    return(TRUE)
  }
  if (all(is.na(profile[["likes"]]))) {
    stop("can't decide without an informative profile.")
  }
  if (profile[["rather_weird"]]) {
    return(FALSE)
  }
  if (any(swiper[["likes"]] %in% profile[["likes"]])) {
    return(TRUE)
  }
  FALSE # `return` is reserved for 'early exits'!
}
```

Struktur wird wesentlich klarer:  
a) Verfügbarkeit des Bildes und Attraktivität der abgebildeten Person entscheiden primär.  
b) Existenz und Inhalt eines Profiltexts sind betrunken Wischenden dann einerlei.  
c) Nüchtern Wischende benötigen einen Profiltext um eine Entscheidung zu treffen.  
d) Nüchtern Wischende wischen links falls der Profiltext Alarmglocken schrillen lässt und/oder das Bild nicht den optischen Vorlieben entspricht.  

3. Also Fallunterscheidungen in d) nochmal zusammenführen: 

```{r}
# Decide whether to swipe right (express interest) or left (express disinterest)
#   on somebody's profile.
# inputs:
#   swiper: list object representing somebody swiping left or right in a dating app
#   profile: list object representing the profile of the person who is being swiped left or right
# output: TRUE/FALSE
swipe <- function(swiper, picture, profile) {
  if (!profile[["has_picture"]]) {
    stop("can't decide without a picture.")
  }
  if (!profile[["picture_attractive"]]) {
    return(FALSE)
  }
  if (!swiper[["sober"]]) {
    return(TRUE)
  }
  if (all(is.na(profile[["likes"]]))) {
    stop("can't decide without an informative profile.")
  }
  if (profile[["rather_weird"]] | 
      !any(swiper[["likes"]] %in% profile[["likes"]])) {
    return(FALSE)
  }
  TRUE # `return` is reserved for 'early exits'!
}
```

Immer noch einigermaßen kompliziert, aber nur noch ein Level an Einrückungen und 
damit deutlich einfacher zu verstehen wann was passiert. 
*Nota bene:* `all(is.na(profile[["likes"]]))` leistet hier mehr als offensichtlich ist -- 
das gibt auch dann `TRUE` zurück wenn da keine `NA`s stehen sondern der `"likes"`-Eintrag gar nicht existiert (`NULL`) oder ein leerer Vektor der Länge 0 ist, weil `all(logical(0))` `TRUE` ergibt....


Noch knapper & klarer (...?):  
Kriterien fürs Rechtswischen in eigene Unterfunktion auslagern:
```{r}
# adapted from Alex Piehler:
fits_criteria <- function(swiper, profile) {
  seems_nice <- 
    !profile[["rather_weird"]] & 
    any(swiper[["likes"]] %in% profile[["likes"]])
  
  profile[["picture_attractive"]] & 
    (!swiper[["sober"]] | seems_nice)
} 

swipe_right <- function(swiper, profile) {
  if (!profile[["has_picture"]]) {
    stop("can't decide without a picture")
  }
  if (swiper[["sober"]] & all(is.na(profile[["likes"]]))) {
    stop("can't decide without an informative profile.")
  }
  fits_criteria(swiper, profile)
}
```
